臺灣彰化地方法院刑事判決　　　　　　　 94年度易字第595號
公　訴　人　臺灣彰化地方法院檢察署檢察官
被　　　告　甲○○ 男 44歲.
　　　　　　　　　 住彰化縣員.
　　　　　　　　　 身分證統一.
上列被告因賭博等案件，經檢察官聲請簡易判決處刑（94年度速
偵字第329號），本院依刑事訴訟法第273條之1第1項裁定改用簡
式審判程序判決如下：
    主  文
甲○○違反未依電子遊戲場業管理條例規定辦理營利事業登記，
不得經營電子遊戲場業之規定，累犯，處拘役伍拾玖日，如易科
罰金，以參佰元折算壹日。
扣案之賭博性電動機具『金牌豹』、『劍龍』、『虎豹王2代』
各壹台（含IC版共塊）及賭資新台幣壹萬壹仟零肆拾元，均沒
收之。
    事  實
一、甲○○前曾有多次違反麻醉藥品管理條例、犯賭博罪、違反
    肅清煙毒條例及毒品危害防制條例等多次犯罪紀錄，素行不
    良，其因前開違反肅清煙毒條例等案件，而經本院以83年訴
    字第997號判決判處應執行有期徒刑4年確定，嗣於民國83年
    7月29日入監執行，其間經假釋及撤銷假釋再次入監執行，
    甫於91年4月1日始因縮短刑期執行完畢而出監，其明知未依
    未依電子遊戲場業管理條例規定辦理營利事上登記者，不得
    經營電子遊戲場業，惟仍基於賭博之概括犯意，自94年1月
    底某日起，至94年4月28日中午為警查獲時止，在其位於彰
    化縣員林鎮○○路○段436號之住處公眾得出入之場所內，擺
    設電動機具『金牌豹』、『劍龍』、『虎豹王2代』各一台
    ，藉此連續與不特定之賭客賭博財物，其賭博之方式為，賭
    客於投入新台幣（以下同）10元硬幣於上開賭博性電動機具
    後，即可將之啟動開分並進行押注，若押中可獲得2至50倍
    不等之分數，若賭客未能押中，賭金則歸甲○○所有，待賭
    客無意繼續把玩時，即可將分數以1分兌換1元之比率換回現
    金，其間即以此方式獲利總計約6000餘元。嗣於94年4月28
    日中午12時25分許，為警為搜索票在其上開住所處將之查獲
    ，並當場扣得上開賭博性電動機具3台（含IC版3塊）及賭資
    11040元，始知悉上情。
二、案經彰化縣警察局員林分局報告臺灣彰化地方法院檢察署檢
    察官偵查後聲請簡易判決處刑。
    理  由
一、訊據被告甲○○對其上揭違反電子遊戲場業管理條例規定及
    連續賭博之犯罪事實均坦白承認，核與證人張尚鏞證述之情
    節大致相符，並有賭博性電動機具『金牌豹』、『劍龍』、
    『虎豹王2代』各1台（含IC版3塊）、賭資11040元扣案，及
    上開賭博性電動機具退幣裝置及陳列地點之照片共12幀附卷
    可相佐證，足見其自白與事實相符而足採信，被告犯行堪予
    認定，應依法予以論科。
二、核被告甲○○所為，係違反電子遊戲場業管理條例第22條、
    第15條之罪及刑法第266條第1項前段之普通賭博罪。公訴人
    雖另起訴被告涉犯刑法第268條之圖利供給賭場罪，惟刑法
    第268係之構成要件，係指行為人意圖營利，而以提供場所
    供給他人進行賭博之方式從中獲利，惟其本身並不參與賭博
    而言，惟查本件被告所擺設之賭博性電動機具均為其自己所
    有，並非提供場地供他人擺設賭博性電動機具而從中獲利，
    且被告自身亦有參與賭博，已如前述，故公訴人起訴被告涉
    犯刑法第268條圖利供給賭場罪之部分，實有錯誤，亦據公
    訴人當庭請求更正，故本院自應予以更正。又其先後多次賭
    博之行為，時間緊接，且所犯構成要件相同，顯係基於概括
    犯意為之，應依連續犯之規定論以一罪。另被告所犯前開二
    罪間，有以違反電子遊戲場業管理條例之規定為方法，以犯
    賭博罪為目的之牽連關係，為牽連犯，應依刑法第55條之規
    定，從一重之違反電子遊戲場業管理條例第22條之罪處斷。
    又被告前因違反肅清煙毒條例等案件，而經本院以83年訴
    字第997號判決判處應執行有期徒刑4年確定，甫於91年4月1
    日始因縮短刑期執行完畢而出監，此有臺灣彰化地方法院檢
    察署被告之刑案資料查註紀錄表在卷可參，其於受有期徒刑
    之執行完畢後，5年以內再犯本件有期徒刑以上之罪，為累
    犯，應依法加重其刑（此部分起訴書並未指明，顯有遺漏，
    應予指明）。爰審酌被告犯罪之動機、目的、方法、手段、
    擺設之台數，所得利益尚屬有限，暨犯後對其犯行坦白承認
    ，犯後態度良好等一切情狀，量處如主文所示之刑，並諭知
    易科罰金之折算標準，以示懲儆。至扣案之賭博性電動機具
    『金牌豹』、『劍龍』、『虎豹王2代』（含IC版3塊）及賭
    資11040元，係當場賭博之器具與在賭器內之財物，爰依刑
    法第266條第2項之規定宣告沒收。
三、據上論斷，應依刑事訴訟法第452條、第273條之1第1項、第
    299條第1項前段，電子遊戲場業管理條例規第22條、第15條
    ，刑法第11條前段、第266條第1項前段、第2項、第55條、
    、第47條、第41條第1項前段，罰金罰鍰提高標準條例第1條
    前段、第2條，判決如主文。
本案經檢察官林裕斌到庭執行職務。
中　　華　　民　　國　　94　　年　　6 　　月　　9 　　日
                  刑事第一庭  法　官  葛永輝
以上正本證明與原本無異。
如不服本判決，應於判決送達後十日內，向本院提出上訴狀（須
附繕本）。
中　　華　　民　　國　　94　　年　　6　　月　 　9   　日
                              書記官  施惠卿
電子遊戲場業管理條例規第22條
違反第15條規定者，處行為人1年以下有期徒刑、拘役或併科新
台幣50萬元以上250萬元以下罰金。
電子遊戲場業管理條例規第15條
未依本條例辦理營利事業登記者，不得經營電子遊戲場業。
刑法第266條
在公共場所或公眾得出入之場所賭博財物者，處1千元以下罰金
。但以供人暫時娛樂之物為賭者，不在此限。
當場賭博之器具與在賭檯或兌換籌碼處之財物，不問屬於犯人與
否，沒收之。
